

Angie Marcela Correa Roa

28 años Calle 45 Sur N° 1C-20 Bogotá D.C. 312 564 95 62 angie.marcelacr@gmail.com

PERFIL

Cuento con educación técnica comercial y experiencia laboral como auxiliar administrativa y de procesos, poseo habilidades en digitación y herramientas ofimáticas, capacidad para trabajar en equipo, compromiso y responsabilidad. Soy disciplinada, poseo un gran gusto por aprender todo aquello que contribuya al crecimiento intelectual y personal.

ESTUDIOS

Año 2020 Bogotá D.C. Actual Técnico Profesional en Procesos de Manufactura Escuela Tecnológica Instituto Técnico Central ETITC

Año 2010 Bogotá D.C. Finalizado Técnico en Asistencia Administrativa Servicio Nacional de Aprendizaje - SENA

Año 2010 Bogotá D.C. Finalizado Bachiller Técnico Comercial Colegio Darío Echandía IED

EXPERIENCIA LABORAL

De 12/09/2019 – Actual LOPEZ SERVICE SAS, Sector Industrial

Tel: 525 2996 - 313 328 1995

Cargo ocupado: Asistente de Procesos

Tareas realizadas: Seguimiento Ordenes de Trabajo

Apoyo Actividades de Producción Compras y Abastecimiento Gestión Clientes y Cartera Atención Telefónica De 08/10/2018 – 25/06/2019
CRAWFORD AFFINITY, Sector Asegurador

Tel: 468 6060

Cargo ocupado: Auxiliar Servicio al Cliente

Tareas realizadas: Atención de PQRs

Atención telefónica

Manejo de Bases de Datos

(De 02/01/2018 - 05/10/2018

COLOMBIAN OUTSOURCING SOLUTIONS, Sector Telecomunicaciones

Cargo ocupado: Gestor Mec Nivel II

Tareas realizadas: Gestión de Auditoría y Aseguramiento

De 17/01/2017 - 17/07/2017

DORFAN S.A.S, Sector Manufactura

Cargo ocupado: Auxiliar Aseguramiento de Calidad (Aprendiz)

Tareas realizadas: Aprobación de Ordenes de Producción

Gestión de Auditoría Muestreo (Militar estándar)

Elaboración de Certificados de Análisis

REFERENCIAS PERSONALES

Karen Cervantes Guzmán

Contadora Pública Teléfono: 310 289 4331

Heidy Andrea Guanumen

Empleada

Teléfono: 320 959 4435

FORMACIONES ADICIONALES E INTERESES

Año 2020 Diplomado Sistemas Integrados de Gestión HSEQ

Bogotá D.C. Politécnico Intercontinental

Año 2020 Diplomado Competencias Blandas para un Futuro Sostenible

Bogotá D.C. Escuela Tecnológica Instituto Técnico Central ETITC

Año 2020 Indicadores de Gestión

Bogotá D.C. Servicio Nacional de Aprendizaje - SENA

Año 2019 Manejo de Herramientas Ofimáticas (Excel – Word)

Bogotá D.C. Servicio Nacional de Aprendizaje - SENA

Año 2010 Redacción de Documentos Comerciales

Bogotá D.C. Servicio Nacional de Aprendizaje - SENA

Actividades de interés: Lectura, deportes, escuchar música.

ANGIE MARCELA CORREA ROA 1.030.636.917